【裁判字號】    89,上易,4152
【裁判日期】    891006
【裁判案由】    傷害
【裁判全文】
臺灣高等法院刑事判決                          八十九年度上易字第四一五二號
    上  訴  人
    即  被  告  甲○○
右上訴人因家庭暴力傷害案件，不服臺灣板橋地方法院八十九年度易字第三一五三號
，中華民國八十九年十月六日第一審判決（起訴案號：台灣板橋地方法院檢察署八十
九年度偵字第一三一六五號），提起上訴，本院判決如左：
    主  文
上訴駁回。
    事  實
一、甲○○係乙○○之前夫，彼此為家庭暴力防治法第三條所稱之家庭成員，於民國
    八十九年一月九日上午十時許，在其位於台北縣中和市○○街一四八巷十九弄四
    之三號（起訴書誤載為台北縣新莊市○○路四三一之八號）住處，因乙○○來探
    視雙方所生、現由甲○○監護之女，雙方就小孩教育問題發生爭執，甲○○竟基
    於傷害之故意，用雙手掐住乙○○之脖子，致使乙○○受有雙側頸部橫向條狀瘀
    斑，左側約三公分長、右側約六公分長與二公分長各一條，約一公分寬之傷害。
二、案經乙○○訴請及台北縣警察局中和分局報告台灣板橋地方法院檢察署檢察官偵
    查起訴。
    理  由
一、訊據上訴人即被告（以下簡稱被告）甲○○矢口否認有右揭傷害犯行，辯稱：伊
    與告訴人乙○○有爭執，伊係要推告訴人出去，到門口時，告訴人打伊下體，伊
    很痛又氣喘發作，躺在地上，並沒有掐告訴人脖子，且不能證明告訴人所提驗傷
    單係伊打的云云。經查右揭犯罪事實，業據告訴人於警訊及偵審中指訴綦詳（參
    台灣板橋地方法院檢察署八十九年度他字第一六九七號偵查卷宗第十五頁正面、
    反面、第十三頁反面），並有告訴人於八十九年一月九日檢驗之驗傷診斷書一紙
    附卷可參（參同上偵查卷宗第三頁），參諸證人即被告之母張鄭秀杏於警訊中證
    稱：伊看見告訴人與被告在拉扯，就將被告拉開，告訴人肩膀上有紅腫塊等語（
    參台北縣警察局中和分局刑案偵查卷宗第四頁反面），以及其於原審訊問時證稱
    ：伊並未看到被告打告訴人，僅看到二人在相罵，即將二人拉開，當時只看到告
    訴人右肩紅紅的，在事發之前並沒有注意到告訴人那裡有沒有紅紅的，應該是二
    人吵架撥來撥去弄紅的等語（參原審刑事卷宗第三十六頁），堪認告訴人之指訴
    ，係屬真實，被告所辯，要係卸責之詞，不足採信。本件事證明確，被告犯行，
    堪予認定。
二、核被告所為，係犯刑法第二百七十七條第一項之傷害罪，原審適用同上法條及刑
    法第四十一條，罰金罰鍰提高標準條例第一條前段、第二條，並審酌被告犯罪之
    動機、手段、所造成之傷害，及事後否認犯行等一切情狀，量處拘役貳拾日，並
    諭知易科罰金之折算標準。經核原判決認事用法，均無不合，量刑亦稱允當，被
    告上訴意旨猶執陳詞，否認犯罪，指摘原判決不當，為無理由，應予駁回。
據上論斷，應依刑事訴訟法第三百六十八條，判決如主文。
本案經檢察官劉靜婉到庭執行職務。
中    華    民    國    八十九    年        十二      月    二十六      日
                            台灣高等法院刑事第十五庭
                                審判長法  官  房  阿  生
                                      法  官  胡  泉  田
                                      法  官  鄧  振  球
右正本證明與原本無異。
不得上訴。
                                      書記官  洪  秋  帆
中    華    民    國    八十九    年        十二      月    二十八      日
附錄：本案論罪科刑法條全文
刑法第二百七十七條
傷害人之身體或健康者，處三年以下有期徒刑，拘役或一千元以下罰金。
犯前項之罪，因而致人於死者，處無期徒或七年以上有期徒刑，致重傷者，處三年以
上、十年以下有期徒刑。


司法院資訊處製作；財團法人民間司法改革基金會備份。
